# 请教陈版主和各位同仁，如何理解收入应用指南--在某一时段内履行的履约义务的假设

提问人：meteorpalace 时间：2020-09-01 12:33:08
《企业会计准则第 14 号—— 收入》 应用指南中指出：企业在判断其他企业是否实质上无需重新执行企业累计至今已经完成的工作时，应当基于下列两个前提：
一是：......
 二是假设继续履行剩余履约义务的其他企业将不会享有企业目前已控制的、且在剩余履约义务转 移给其他企业后仍然控制的任何资产的利益。
对着IFRS 15 Application Guidance B4-(b)
presume that another entity fulfilling the remainder of the performance obligation would not have the benefit of any asset that is presently controlled by the entity and that would remain controlled by the entity if the performance obligation were to transfer to another entity.
在wiley的GAAP 2020中，也有相应的描述：
in determining whether the another entity would need to substantially reperform the work completed to date the vendor is required to：
a)disregard any......
b)presume that any replacement vendor would not benefit from an asset that it curruntly controls （such as work-in-processsuch as work-in-process balancebalance）
财政部发布的收入准则应用案例——药品实验服务的收入确认，有如下描述：
本例中，甲公司在判断其他企业是否实质上无需重新执行甲公司累计至今已经完成的工作时，应当基于下列两个前提：一是不考虑可能会使甲公司无法将剩余履约义务转移给其他企业的合同限制或实际可行性限制；二是假设新聘企业将不享有甲公司目前已控制的、且在将剩余履约义务转移给该新聘企业后仍然控制的任何资产的利益。
翻阅了计学撮要，basis for conclusion of IFRS15等材料，没有发现具体应用案例。
根据wiley GAAP 2020中描述来看，这个假设好像与在产品（wip）相关，但是我搞不清楚具体含义。
请教：如何理解这个假设，在判断““是否无需重新执行企业累计至今已经完成的工作””时使用该假设的目的是什么，能不能举例说明下？

回答人：chenyiwei
个人理解，如果没有这个假设“新聘企业将不享有甲公司目前已控制的、且在将剩余履约义务转移给该新聘企业后仍然控制的任何资产的利益”，则意味着本企业因已部分履约（转移部分商品的控制权）而取得的收款权利不属于本企业，而属于新聘企业，在这种情况下本企业将无法获得与已转移商品相对应的对价，从而不满足确认收入的条件。

提问人：meteorpalace 时间：2020-09-04 15:00:00
感谢陈版答疑。
从这个假设在应用指南的上下文来看，使用这个假设的目的是用来判断“企业在判断其他企业是否实质上无需重新执行企业累计至今已经完成的工作”，好像不是用来判断“企业因向客户转让商品而有权取得的对价很可能收回”。
从字面意思来看，这个假设是不是在说，在判断“无需重新执行企业累计至今已经完成的工作”的时候，要假设新聘企业不能“搭便车”，即不能通过原企业已经履行且由原企业已经控制的部分获益，比如原企业已经收集的资料、获得经验、取得的阶段成果等。
以保荐服务为例，如果在会审核期间，发行人因原保荐机构被限制业务而更换了保荐机构，根据证监会要求，新聘任的保荐机构需要重新执行尽职调查工作，但是如果假设新保荐机构可以获取原保荐机构的工作底稿，从而使用其中的“无违法违规证明”、“股东承诺”、“股东核查资料”等材料，从而大量减少工作量。但是在判断新保荐机构是否需要重新执行已完成的工作时，要假定新保荐机构不能直接使用原保荐人已经完成的成果，即使新保荐机构已经获得了原保荐机构的工作底稿。
陈版，您看我的理解对不对？
这个假设在IFRS15和ASC606 都有对应的描述，但是查阅了很多资料，都没看到如何应用这个假设。并且这个假设读起来也很别扭，把“benefit of any asset”翻译成了“资产的利益”，实在get不到这个假设的内涵。

回答人：chenyiwei
这也是一种可能的解释。感谢补充。